臺灣雲林地方法院交通事件裁定　　　　100年度交聲字第131號
原處分機關　交通部公路總局嘉義區監理所雲林監理站
異　議　人
即受處分人　賴俊安
上列異議人即受處分人因違反道路交通管理處罰條例案件，對於
交通部公路總局嘉義區監理所雲林監理站民國100 年9 月14日所
為之裁決處分（原處分案號：雲監裁字第裁72-KK0000000號），
聲明異議，本院裁定如下：
    主  文
異議駁回。
    理  由
壹、原處分意旨略以：異議人即受處分人（下稱異議人）賴俊安
    於民國100 年6 月28日晚間10時51分許，駕駛車牌號碼3759
    -UL 號自用小客貨車，行經雲林縣虎尾鎮○○○ 縣道與博愛路
    口時，因有不遵守道路交通標線之指示之違規事由，為雲林
    縣警察局交通隊員警以科學儀器拍照取證後，逕行製單舉發
    ，異議人不服提出申訴，經原處分機關函詢原舉發單位查詢
    結果，仍認異議人有上開違規行為，爰依違反道路交通管理
    處罰條第60條第2 項第3 款之規定裁處異議人罰鍰新臺幣（
    下同）900 元。
貳、聲明異議意旨略以：異議人當晚駕車於虎尾鎮○○○ 縣道上時
    ，維持該路段之速限前進，然行經博愛路路口時，前方號誌
    突然從綠燈轉換成黃燈，不慎越過停止線，當要倒車退回時
    ，路口攝影機業已拍下照片，請求衡諸情理多予原諒異議人
    無心之過，爰依法聲明異議，請求撤銷原處分等語。
、按駕駛人駕駛車輛或行人在道路上，應遵守道路交通標誌、
    標線、號誌之指示、警告、禁制規定，並服從執行交通勤務
    之警察或依法令執行指揮交通及交通稽查任務人員之指揮；
    車輛面對圓形紅燈表示禁止通行，不得超越停止線或進入路
    口；汽車駕駛人，駕駛汽車有不遵守道路交通標誌、標線、
    號誌之指示者，而本章各條無處罰之規定者，處900 元以上
    1,800 元以下罰鍰，道路交通管理處罰條例第4 條第1 項、
    第60條第2 項第3 款、道路交通標誌標線號誌設置規則第20
    6 條第5 款第1 目分別定有明文。
肆、經查：
  一異議人於上開時間，駕駛車牌號碼3759-UL 號自用小客貨車
    行經上開路段，經自動照相設備拍攝有不遵守道路交通標線
    之指示違規行為，為警依採證照片予以逕行舉發等情，業據
    異議人所自承，並有採證照片2 張附卷可稽，足堪認定。
  二上開自動照相設備為感應式線圈微電腦闖紅燈照相儀器，其
    感應設計需有違規車輛於紅燈時行駛經過設於地面之感應式
    線圈，其微電腦闖紅燈照相儀器始啟動電腦感知器進而執行
    拍攝動作，該固定桿照相機係微電腦闖紅燈及超越停止線之
    交通違規取締，感應線是設置在停止線前方與號誌同步運行
    ，紅燈號誌亮後經過該感應線時才會感應拍攝，該處之固定
    桿因無執行超速違規取締而不必送檢驗，且觀之函附採證照
    片上緣數據顯示，第1 張採證照片最左邊數值，乃違規日期
    為100 年6 月28日晚間10時51分12秒；第2 行第3 個數值「
    4.02」，係指黃燈秒長4.02秒；第2 行第4 個數值「002.62
    」，係指紅燈亮後2.62秒；第1 行最右側數值「--- 」代表
    拍照時車輛時速為零。而第2 張採證照片最左邊數值，乃違
    規日期為100 年6 月28日晚間10時51分13秒；第2 行第3 個
    數值同為黃燈秒數；第2 行第4 個數值「003.62」，係指紅
    燈亮起後3.62秒；第1 行最右側數值「012 」則代表拍照時
    車輛時速12公里，且上開2 張照片中間上方之燈號皆顯示當
    時為紅燈狀態等情，有雲林縣警察局100 年10月11日雲警交
    字第1001302050號函暨照片2 張在卷可稽。從而，依採證相
    片上之數據資料顯示可知，舉發地點路口之黃燈號誌持續時
    間有4.02秒，已足供異議人於紅燈亮起前，臨停於該路口之
    停止線前，待下一次綠燈亮起時再行起步，惟異議人所駕駛
    之車輛係於紅燈亮起後2.62秒超越停止線，經線圈感應偵測
    電腦因判讀越線而啟動拍攝第1 張採證照片，復於紅燈亮起
    3.62秒時，仍以時速12公里之速度前進，而拍攝第2 張採證
    照片，顯見異議人所駕駛之車輛係於紅燈已亮起2.62秒，始
    輾壓該感應線圈，於紅燈亮起3.62秒後，復繼續前進而有紅
    燈越線之行為。異議人辯稱前方號誌突然從綠燈轉換成黃燈
    ，不慎越過停止線云云，尚非可採。
伍、綜上所述，異議人之車輛確有於前開時、地駕車未遵守道路
    交通標線之指示之違規行為，原處分機關依道路交通管理處
    罰條例第60條第2 項第3 款之規定，裁處異議人罰鍰900 元
    ，於法尚無不合，本件異議為無理由，應予駁回。
據上論斷，應依道路交通事件處理辦法第18條，裁定如主文。
中    華    民    國   100    年    10    月    26    日
                      交通法庭  法  官  張淵森
以上正本係照原本作成。
如不服本裁定，應於裁定送達後5日內向本院提出抗告狀。
中    華    民    國   100    年    10    月    26    日
                                書記官  林玉玲